---
title: "MTN Grids"
output:
  github_document:
    html_preview: false
    toc: true
    toc_depth: 3
---

```{r config, message=FALSE, warning=FALSE, include=FALSE}
knitr::opts_chunk$set(
  collapse = TRUE,
  tidy = "styler",
  comment = "#>",
  fig.path = "MTN/img/grid-"
)

library(sf)
library(dplyr)
```

**Updated: `r Sys.Date()`**

Data Source: <https://centrodedescargas.cnig.es/>

## DESCRIPCIÓN DE LOS DISTINTOS JUEGOS DE CUADRÍCULAS CARTOGRÁFICAS (ES)

-   **MTN25_ED50_Peninsula_Baleares.shp**

    Cuadrícula del MTN25 correspondiente a la Península e Islas Baleares, en
    ED50 y coordenadas geográficas (longitud, latitud) Se trata de la cuadrícula
    real del MTN25, es decir, aquella que divide a la serie impresa actual del
    mapa, teniendo en cuenta hojas especiales e irregularidades.

-   **MTN50_ED50_Peninsula_Baleares.shp**

    Cuadrícula del MTN50 correspondiente a la Península e Islas Baleares, en
    ED50 y coordenadas geográficas (longitud, latitud) Se trata de la cuadrícula
    real del MTN50, es decir, aquella que divide a la serie impresa actual del
    mapa, teniendo en cuenta hojas especiales e irregularidades.

-   **MTN25_ETRS89_ceuta_melilla_alboran.shp**

    Cuadrícula del MTN25 correspondiente a Ceuta, Melilla, Alborán y posesiones
    españolas en el Norte de África, ajustada al nuevo sistema geodésico de
    referencia oficial ETRS89, en coordenadas geográficas (longitud, latitud).

-   **MTN25_ETRS89_Peninsula_Baleares_Canarias.shp**

    Cuadrícula real del MTN25 correspondiente a la Península, Baleares y
    Canarias, ajustada al nuevo sistema geodésico de referencia oficial ETRS89,
    en coordenadas geográficas (longitud, latitud).

-   **MTN50_ETRS89_Peninsula_Baleares_Canarias.shp**

    Cuadrícula real del MTN50 correspondiente a la Península, Baleares y
    Canarias, ajustada al nuevo sistema geodésico de referencia oficial ETRS89,
    en coordenadas geográficas (longitud, latitud).

-   **MTN25_RegCan95_Canarias.shp**

    Cuadrícula del MTN25 correspondiente a Canarias, en REGCAN95 (compatible
    WGS84) y coordenadas geográficas (longitud, latitud). Se trata de la
    cuadrícula real del MTN25, es decir, aquella que divide a la serie impresa
    actual del mapa, teniendo en cuenta la distribución especial de las hojas de
    Canarias.

-   **MTN50_RegCan95_Canarias.shp**

    Cuadrícula del MTN50 correspondiente a Canarias, en REGCAN95 (compatible
    WGS84) y coordenadas geográficas (longitud, latitud). Se trata de la
    cuadrícula real del MTN50, es decir, aquella que divide a la serie impresa
    actual del mapa, teniendo en cuenta la distribución especial de las hojas de
    Canarias.

## DESCRIPTION OF THE DIFFERENT CARTOGRAPHIC GRID ITEMS (EN)

-   **MTN25_ED50_Peninsula_Baleares.shp**

    MTN25 grid corresponding to the Peninsula and Balearic Islands, in ED50 and
    geographical coordinates (longitude, latitude) This is the real MTN25 grid,
    that is, the one that divides the current printed series of the map, taking
    into account special sheets and irregularities.

-   **MTN50_ED50_Peninsula_Baleares.shp**

    MTN50 grid corresponding to the Peninsula and Balearic Islands, in ED50 and
    geographical coordinates (longitude, latitude) This is the real MTN50 grid,
    that is, the one that divides the current printed series of the map, taking
    into account special sheets and irregularities.

-   **MTN25_ETRS89_ceuta_melilla_alboran.shp**

    MTN25 grid corresponding to Ceuta, Melilla, Alboran and Spanish territories
    in North Africa, adjusted to the new official geodetic reference system
    ETRS89, in geographical coordinates (longitude, latitude).

-   **MTN25_ETRS89_Peninsula_Baleares_Canarias.shp**

    MTN25 real grid corresponding to the Peninsula, the Balearic Islands and the
    Canary Islands, adjusted to the new ETRS89 official reference geodetic
    system, in geographical coordinates (longitude, latitude).

-   **MTN50_ETRS89_Peninsula_Baleares_Canarias.shp**

    MTN50 real grid corresponding to the Peninsula, the Balearic Islands and the
    Canary Islands, adjusted to the new ETRS89 official reference geodetic
    system, in geographical coordinates (longitude, latitude).

-   **MTN25_RegCan95_Canarias.shp**

    MTN25 grid corresponding to the Canary Islands, in REGCAN95 (WGS84
    compatible) and geographic coordinates (longitude, latitude). It is the real
    MTN25 grid, that is, the one that divides the current printed series of the
    map, taking into account the special distribution of the Canary Islands
    sheets.

-   **MTN50_RegCan95_Canarias.shp**

    MTN50 grid corresponding to the Canary Islands, in REGCAN95 (WGS84
    compatible) and geographic coordinates (longitude, latitude). This is the
    real grid of the MTN50, that is, the one that divides the current printed
    series of the map, taking into account the special distribution of the
    Canary Islands sheets.

## Table of files

Full reference of each dataset in the [source](./source/) folder.

There are `r length(list.files("dist/", ".gpkg"))` files available:

```{r echo=FALSE, message=FALSE}
library(dplyr)

files <-
  list.files("dist/", ".gpkg")


df <- data.frame(
  file = files,
  stringsAsFactors = FALSE
)


knitr::kable(df)
```


## Preview

```{r preview, echo=FALSE, fig.keep="all", message=FALSE, warning=FALSE, out.width="33%"}
par(mar = c(2, 2, 2, 2))
for (i in seq_len(nrow(df))) {
  path <- file.path("dist", df[i, "file"])

  input <- st_read(path, stringsAsFactors = FALSE, quiet = TRUE)

  plot(st_geometry(input), axes = TRUE, main = df[i, "file"])
}
```
